【裁判字號】    98,審訴,1363
【裁判日期】    980630
【裁判案由】    毒品危害防制條例
【裁判全文】
臺灣高雄地方法院刑事判決            98年度審訴字第1363號
公  訴  人  臺灣高雄地方法院檢察署檢察官
被      告  甲○○
指定辯護人  本院公設辯護人馬碩遠
上列被告因毒品危害防制條例案件，經檢察官提起公訴（98年度
毒偵字第1444號），本院合議庭裁定由受命法官獨任依協商程序
審理，判決如下：
    主  文
甲○○施用第一級毒品，累犯，處有期徒刑捌月。扣案之第一級
毒品海洛因貳包（驗後淨重分別為零點零玖陸公克、零點壹零零
公克），沒收銷燬之。
    事實及理由
一、本件犯罪事實及證據，除犯罪事實「並扣得海洛因2 小包（
    共毛重0.6 公克）」更正為「並扣得第一級毒品海洛因2 包
    （驗後淨重分別為0.096 公克、0.100 公克）」；證據部分
    補充「被告甲○○於本院審理中之自白」及「高雄市立凱旋
    醫院濫用藥物成品檢驗鑑定書」外，餘均引用檢察官起訴書
    所載，如附件。
二、本件被告業已認罪，並經辯護人協助下與檢察官於審判外達
    成協商之合意，渠等合意內容為：被告願受科刑範圍如主文
    所載。經核被告所為，係犯毒品危害防制條例第10條第1 項
    之施用第一級毒品罪，而被告有起訴書所載之前科紀錄乙情
    ，有臺灣高等法院被告前案紀錄表在卷可稽，其受有期徒刑
    執行完畢，5 年內故意再犯本件最重本刑為有期徒刑以上之
    罪，為累犯，應依刑法第47條第1 項規定加重其刑。此外，
    上開協商合意內容，並無刑事訴訟法第455 條之4 第1 項所
    列不得認罪協商之情形，本件既經檢察官聲請改依協商程序
    而為判決，本院爰不經言詞辯論，於協商合意範圍內為協商
    判決。
三、應適用之法條：刑事訴訟法第455 條之4 第2 項、第455 條
    之8 、第454 條第2 項，毒品危害防制條例第10條第1 項、
    第18條第1 項前段，刑法第11條、第47條第1 項。
四、本判決除有刑事訴訟法第455 條之4 第1 項第1 款、第2 款
    、第4 款、第6 款、第7 款所定情形之一，或違反同條第2
    項規定者外，不得上訴。
本案經檢察官陳麗琇到庭執行職務。
中    華    民    國    98    年    6     月    30    日
                  刑事第十庭    法  官  陳君杰
以上正本證明與原本無異。
如不服本判決應於收受判決後10日內向本院提出上訴書狀，並應
敘述具體理由。其未敘述上訴理由者，應於上訴期間屆滿後20日
內向本院補提理由書(均須按他造當事人之人數附繕本)「切勿逕
送上級法院」。
中    華    民    國    98    年    6     月    30    日
                                書記官  李承悌
附錄本判決論罪科刑法條全文：
毒品危害防制條例第10條第1項
施用第一級毒品者，處6 月以上5 年以下有期徒刑。
附件：
臺灣高雄地方法院檢察署檢察官起訴書
                                    98年度毒偵字第1444號
    被      告  甲○○  女  38歲（民國○○年○○月○○日生）
                        住高雄市○○區○○里○○鄰○○街95
                        巷21號
                        國民身分證統一編號：Ｚ000000000號
上列被告因違反毒品危害防制條例案件，已經偵查終結，認應該
提起公訴，茲將犯罪事實及證據並所犯法條分敘如下：
        犯罪事實
一、甲○○前因施用毒品案件，經送觀察、勒戒後，認有繼續施
    用毒品之傾向，再送強制戒治，於民國88年8月7日裁定停止
    戒治處分執行，所餘戒治期間付保護管束，於89年3月31日
    因保護管束期滿，視為執行完畢釋放，並由臺灣彰化地方法
    院於89年4月25日，以88年度訴緝字第4號判決免刑確定；又
    因施用毒品案件，經臺灣高雄地方法院分別判處有期徒刑1
    年、6月，嗣經減刑，於96年12月18日假釋出監，於97年1月
    24日假釋期滿未經撤銷，視為執行完畢。詎猶不知悔改，基
    於施用第一級毒品海洛因之犯意，於98年2月21日上午8時許
    ，在高雄市○○區○○街95巷21號住處，以注射針筒之方式
    ，施用第一級毒品海洛因1次。嗣警於98年2月21日15時25
    分許，在高雄市苓雅區○○○路與輔仁路口查獲，並扣得海
    洛因2小包(共毛重0.6公克)。
二、案經高雄市政府警察局苓雅分局報告偵辦。
        證據並所犯法條
一、證據清單
  ┌──┬──────────┬────────────┐
  │編號│      證據清單      │      待證事實          │
  ├──┼──────────┼────────────┤
  │一  │被告於警詢及偵查中之│證明被告有施用第一級毒品│
  │    │自白。              │海洛因之事實。          │
  ├──┼──────────┼────────────┤
  │二  │1.高雄市立凱旋醫院濫│證明被告所採集之尿液經送│
  │    │  用藥物尿液檢驗報告│驗結果呈嗎啡陽性反應，足│
  │    │2.偵辦毒品案件嫌疑人│認被告確有施用第一級毒品│
  │    │  尿液採證代碼對照表│海洛因之行為。          │
  │    │  。                │                        │
  ├──┼──────────┼────────────┤
  │三  │扣案之海洛因2小包(共│證明被告持有第一級毒品海│
  │    │毛重0.6公克)        │洛因之事實。            │
  ├──┼──────────┼────────────┤
  │四  │本署刑案資料查註紀錄│1.證明被告前因施用毒品案│
  │    │表、全國施用毒品案件│  件，經裁定送觀察勒戒，│
  │    │紀錄表、受觀察勒戒人│  執行完畢釋放後5年內再 │
  │    │毒品及前科紀錄簡列表│  犯施用毒品案件，經法院│
  │    │                    │  判刑後，再犯本件施用毒│
  │    │                    │  品之犯行，其再犯率甚高│
  │    │                    │  ，原實施之觀察、勒戒已│
  │    │                    │  無法收其實效。        │
  │    │                    │2.被告有事實欄之前案，而│
  │    │                    │  構成累犯之事實。      │
  └──┴──────────┴────────────┘
二、核被告所為，係犯毒品危害防制條例第10條第1項施用第一
    級毒品罪嫌。被告持有第一級毒品之低度行為，為施用第一
    級毒品之高度行為吸收，不另論罪。又被告前曾受有期徒刑
    執行完畢，5年內再犯本件有期徒刑以上之罪，為累犯，請
    依法加重其刑。扣案之第一級毒品海洛因，請依毒品危害防
    制條例第18條第1項前段規定宣告沒收並諭知銷燬。
三、依毒品危害防制條例第23條第2項、刑事訴訟法第251條第1
    項提起公訴。
    此  致
臺灣高雄地方法院
中    華    民    國    98    年    3     月    20    日
                              檢察官  乙 ○ ○
上正本證明與原本無異
中    華    民    國    98    年    3     月    24    日
                              書記官  吳 彩 霞
所犯法條：
毒品危害防制條例第10條
施用第一級毒品者，處六月以上五年以下有期徒刑。


司法院資訊處製作；財團法人民間司法改革基金會備份。
